【裁判字號】    99,交聲,2066
【裁判日期】    990920
【裁判案由】    交管條例聲異
【裁判全文】
臺灣板橋地方法院交通事件裁定        99年度交聲字第2066號
原處分機關  交通部公路總局臺北區監理所
異  議  人  甲○○
即受處分人
上列異議人因違反道路交通管理處罰條例案件，對於交通部公路
總局臺北區監理所於民國99年6 月28日以北監營裁字第裁40-DG0
000000號所為之裁決處分（原舉發案號：桃園縣政府警察局99年
4 月29日桃警局交字第DG0000000 號），聲明異議，本院裁定如
下：
    主  文
異議駁回。
    理  由
一、按汽車駕駛人停車時，在禁止臨時停車處所停車者，處新臺
    幣（下同）六百元以上一千二百元以下罰鍰，道路交通管理
    處罰條例第56條第1 項第1 款定有明文。又紅實線設於路側
    ，用以禁止臨時停車；設有禁止臨時停車標誌、標線處所不
    得臨時停車，道路交通標誌標線號誌設置規則第149 條第1
    項第1 款第5 目、道路交通安全規則第111 條第1 項第3 款
    亦分別有所明定。
二、原處分意旨略以：本件異議人即受處分人甲○○，於民國99
    年4 月23日凌晨1 時許，駕駛千朋交通事業有限公司所有車
    牌號碼為952-YM號之營業小客車，停放在繪有紅線之桃園縣
    桃園市○○路25巷口週邊路段，經桃園縣政府警察局桃園分
    局武陵派出所執勤警員拍照採證後，於99年4 月29日以桃警
    局交字第DG0000000 號違反道路交通管理事件通知單逕行舉
    發（下稱舉發通知單）。嗣千朋交通事業有限公司依法提出
    申訴並由實際駕駛人即異議人甲○○主動到案，經交通部公
    路總局臺北區監理所於99年6 月28日以北監營裁字第裁40-D
    G0000000號裁決書裁決，裁處異議人罰鍰九百元。
三、異議意旨則略以：異議人當時因內急，將前揭營業小客車停
    放在「錢櫃KTV 」對面，並向該店家借用廁所，如廁完畢後
    ，卻發現擋風玻璃上已被放置一張舉發通知，異議人隨即向
    舉發警員說明違規原因，語氣溫和，卻遭警員以不甚友善之
    態度告知違規是事實，若有不服可以申訴，倘再爭論就係妨
    礙公務等語，令異議人非常不悅，況異議人係為避免自己身
    體之緊急危難而出於不得已之行為，依行政罰法第13條應不
    予處罰，請法院准予撤銷原處分云云。
四、經查：
(一)本件異議人確於上開時間將其所駕駛之前揭營業小客車，停
    放在繪有紅線之桃園縣桃園市○○路25巷等事實，為其所不
    爭執，並有上開舉發通知單所附採證照片一幀、桃園縣政府
    警察局桃園分局99年6 月4 日桃警分交字第09910310 80 號
    書函一份附卷可稽，是此部分之事實堪以認定，合先敘明。
(二)異議人雖稱其當時係因內急方違規臨時停車借廁所，然一般
    人除非另有罹患疾病，否則縱使內急，亦可忍耐一陣子，可
    趁此段時間覓得合法停車處所及可如廁之地點。而異議人所
    指「錢櫃KTV 」該棟大樓旁，距離異議人停車處不到二、三
    十公尺處，即有二十四小時營業之巴黎站前停車場，在上開
    民權路25巷與同市○○路口亦有該停車場之招牌指示，有實
    景照片二幀附卷可稽，是縱使異議人確實因內急需借用廁所
    ，亦可停在該停車場後再至「錢櫃KTV 」借用廁所（深夜期
    間一般非專供月租式之停車場不易停滿），並不符其所稱緊
    急危難之情狀。又縱使該巴黎站前停車場已經停滿，在該「
    錢櫃KTV 」附近一、二百公尺處之桃園市○○路、復興路亦
    有多處二十四小時營業之平面或地下停車場，有實景照片四
    幀在卷可按，異議人亦可停在合法停車處所後再直接向停車
    場人員借用廁所，或再步行至「錢櫃KTV 」借用廁所，不能
    僅因內急，即任意將車輛違規停放在雙向僅各有一車道之上
    開民權路25巷內，因而妨礙交通。否則各都會區內之車輛駕
    駛人均可因一時內急而任意在路邊違規停車，市區交通豈不
    將因此大亂，是本件異議人所辯，尚非可採。
五、綜上所述，本件異議人之違規事實業經舉證明確，堪以認定
    。據此，原處分機關援引首揭規定及違反道路交通管理事件
    統一裁罰基準表，裁處異議人罰鍰九百元，並無不當或違法
    之處，本件異議為無理由，應予駁回。
六、據上論斷，應依道路交通案件處理辦法第19條，裁定如主文
    。
中    華    民    國    99    年    9     月    20    日
                  交通法庭  法  官 張紹省
以上正本證明與原本無異。
如不服本裁定應於送達後五日內向本院提出抗告狀。
                            書記官 周雅玲
中    華    民    國    99    年    9     月    20    日

司法院資訊處製作；財團法人民間司法改革基金會備份。
